臺灣高等法院臺中分院刑事判決
110年度上訴字第1694號
上  訴  人
即  被  告  侯清雄


選任辯護人  周仲鼎律師
            繆昕翰律師
上  訴  人  
即  被  告  賴建州


上  一  人
選任辯護人  張淑琪律師
上  訴  人  
即  被  告  廖培志


上  一  人
選任辯護人  石秋玲律師（法扶律師）
上列上訴人等因毒品危害防制條例案件，不服臺灣臺中地方法院
109年度訴字第2335號中華民國110年6月15日第一審判決（起訴
案號：臺灣臺中地方檢察署109年度偵字第16766、16767、16768
號；移送併辦案號：109年度偵字第29519、29522號），提起上
訴，本院判決如下：
    主  文
上訴駁回。
    犯罪事實
一、甲○○明知4-甲基甲基卡西酮、芬納西泮及3,4-亞甲基雙氧苯
    基乙基胺丁酮、3,4-亞甲基雙氧苯基乙基胺戊酮、甲苯基甲
    胺戊酮、硝甲西泮均屬毒品危害防制條例第2條第2項第3款
    所列管之第三級毒品，硝西泮及氯二甲基卡西酮則屬同條項
    第4款所列之第四級毒品，未經許可，皆不得非法持有（第
    三級毒品純質淨重達20公克以上）、販賣，因見出售毒品有
    利可圖，竟單獨基於販賣第三、四級毒品以營利之各別犯意
    ，以如附表一編號1、6至9所示方式，與如附表一編號1、6
    至9所示購毒者聯繫，分別達成交易含有第三級毒品4-甲基
    甲基卡西酮、芬納西泮及第四級毒品硝西泮之毒咖啡包（下
    稱炫彩毒咖啡包）之約定後，隨即於如附表一編號1、6至9
    所示交易時間、地點，將如附表一編號1、6至9所示數量之
    炫彩毒咖啡包販賣且交付予購毒者或購毒者指派前來之人，
    並收取價金而完成交易；復於如附表一編號10所示時、地，
    向不詳之人販入含第三級毒品3,4-亞甲基雙氧苯基乙基胺丁
    酮、3,4-亞甲基雙氧苯基乙基胺戊酮、甲苯基甲胺戊酮、硝
    甲西泮及第四級毒品氯二甲基卡西酮之粉末，並分裝成90包
    毒咖啡包（下稱小紅人毒咖啡包）後，即以如附表一編號10
    所示方式，與如附表一編號10所示購毒者聯繫，達成交易小
    紅人毒咖啡包之合意，旋於如附表一編號10所示交易時間、
    地點，將如附表一編號10所示數量之小紅人毒咖啡包販賣且
    交付予購毒者，並收取價金而完成交易。
二、丁○○、丙○○均明知4-甲基甲基卡西酮、芬納西泮皆屬毒品危
    害防制條例第2條第2項第3款所列管之第三級毒品；硝西泮
    則屬同條項第4款所列之第四級毒品，未經許可，均不得非
    法持有、販賣。因甲○○邀約丁○○共同販賣毒品咖啡包，並許
    以每包新臺幣（下同）100元或200元之報酬，丁○○乃邀集友
    人丙○○一同販毒，甲○○、丁○○與丙○○即共同基於販賣第三級
    毒品、第四級毒品以營利之犯意聯絡，由甲○○提供炫彩毒咖
    啡包予丁○○，再由丙○○以如附表一編號2、3所示方式，與如
    附表一編號2、3所示購毒者聯繫，分別達成交易炫彩毒咖啡
    包之約定後，丙○○將交易資訊通知丁○○，丁○○隨即單獨或與
    丙○○相偕攜帶炫彩毒咖啡包前往交易，於如附表一編號2、3
    所示交易時間、地點，將如附表一編號2、3所示數量之炫彩
    毒咖啡包交付予購毒者，並收取價金而完成交易；或由甲○○
    以如附表一編號4、5所示方式，與如附表一編號4、5所示購
    毒者聯繫，分別達成交易炫彩毒咖啡包之約定後，甲○○將交
    易資訊通知丁○○，丁○○即與丙○○一同或由丙○○單獨攜帶甲○○
    所提供之炫彩毒咖啡包前往交易，而於如附表一編號4、5所
    示交易時間、地點，將如附表一編號4、5所示數量之炫彩毒
    咖啡包交付予購毒者，且收取價金而完成交易。
三、嗣經檢察官指揮臺中市政府警察局少年警察隊偵查，為警於
    民國109年5月27日持臺灣臺中地方法院核發之搜索票，搜索
    甲○○位於臺中市○○區○○路0段00號住處，扣得如附表二編號1
    至4所示販賣剩餘之炫彩毒咖啡包及小紅人毒咖啡包、聯絡
    用行動電話、現金；又搜索丁○○位在臺中市○○區○○路0段000
    ○0號住處，查扣如附表二編號5所示之聯絡用行動電話；復
    搜索丙○○就讀之明台高中，扣獲如附表二編號6所示之聯絡
    用行動電話。
四、案經臺灣臺中地方檢察署檢察官指揮臺中市政府警察局少年
    警察隊偵查起訴。
    理  由
一、按宣傳品、出版品、廣播、電視、網際網路或其他媒體對下
    列兒童及少年不得報導或記載其姓名或其他足以識別身分之
    資訊：㈠遭受第49條或第56條第1項各款行為。㈡施用毒品、
    非法施用管制藥品或其他有害身心健康之物質。㈢為否認子
    女之訴、收養事件、親權行使、負擔事件或監護權之選定、
    酌定、改定事件之當事人或關係人。㈣為刑事案件、少年保
    護事件之當事人或被害人。行政機關及司法機關所製作必須
    公開之文書，除前項第3款或其他法律特別規定之情形外，
    亦不得揭露足以識別前項兒童及少年身分之資訊，兒童及少
    年福利與權益保障法第69條第1項、第2項定有明文。經查，
    附表一所示購毒者洪○婷、王○琪、洪○奕、尤○傑、張○智、
    羅○泓、尚○、何○瑋、林○捷（真實姓名均詳卷），均為12歲
    以上未滿18歲之少年，有伊等之年籍資料在卷可參。依上開
    規定，本院製作必須公開之判決書，自不得揭露足以識別少
    年身分之資訊，是本判決以下敘及上開少年部分，以洪○婷
    、王○琪、洪○奕、尤○傑、張○智、羅○泓、尚○、何○瑋、林○
    捷稱之，先予敘明。
二、證據能力部分：
  ㈠按刑事訴訟法第159條之5立法意旨，在於確認當事人對於傳
    聞證據有處分權，得放棄反對詰問權，同意或擬制同意傳聞
    證據可作為證據，屬於證據傳聞性之解除行為，如法院認為
    適當，不論該傳聞證據是否具備刑事訴訟法第159條之1至第
    159條之4所定情形，均容許作為證據，不以未具備刑事訴訟
    法第159條之1至第159條之4所定情形為前提。此揆諸「若當
    事人於審判程序表明同意該等傳聞證據可作為證據，基於證
    據資料愈豐富，愈有助於真實發見之理念，此時，法院自可
    承認該傳聞證據之證據能力」立法意旨，係採擴大適用之立
    場。蓋不論是否第159條之1至第159條之4所定情形，抑或當
    事人之同意，均係傳聞之例外，俱得為證據，僅因我國尚非
    採徹底之當事人進行主義，故而附加「適當性」之限制而已
    ，可知其適用並不以「不符前4條之規定」為要件。惟如符
    合第159條之1第1項規定之要件而已得為證據者，不宜贅依
    第159條之5之規定認定有證據能力（最高法院104年2月10日
    104年度第3次刑事庭會議決議要旨參照）。經查，以下本案
    所引用被告以外之人於審判外之言詞或書面陳述，均經本院
    於審理時當庭直接提示而為合法調查，檢察官、被告及選任
    辯護人皆表示沒有意見，復未於言詞辯論終結前爭執其證據
    能力或聲明異議，且被告、選任辯護人於準備期日時亦表明
    對證據能力沒有意見，本院審酌前開證據作成或取得狀況，
    均無非法或不當取證之情事，亦無顯不可信情況，故認為適
    當而皆得作為證據。是前開證據，依刑事訴訟法第159條之5
    規定，均具有證據能力。
  ㈡除法律另有規定外，實施刑事訴訟程序之公務員因違背法定
    程序取得之證據，其有無證據能力之認定，應審酌人權保障
    及公共利益之均衡維護，刑事訴訟法第158條之4定有明文。
    本案所引用之非供述證據，並無證據證明係實施刑事訴訟程
    序之公務員違背法定程序所取得，且檢察官、被告及選任辯
    護人均未表示無證據能力，自應認皆具有證據能力。
三、認定犯罪事實所憑之證據及理由：
  ㈠犯罪事實欄一即附表一編號1、6至10所示被告甲○○單獨販賣
    第三、四級毒品部分：
　⒈訊據被告甲○○就犯罪事實欄一即附表一編號1、6至10所示犯
    行，於警詢、偵訊、原審及本院準備程序、審理時均坦承不
    諱（見偵16766卷一《下稱C卷》第49至53、420至428頁；偵16
    766卷二《下稱D卷》第422至424頁；他3613卷《下稱A卷》第218
    至220、224頁；D卷第430至432頁；原審偵聲375卷《下稱偵
    聲卷》第30頁；原審聲羈308卷《下稱聲羈卷》第34頁；原審卷
    第54、137、295、386至388頁；本院卷第111、249頁），核
    與⑴證人即附表一編號1購毒者洪○婷於警詢及偵訊時證述之
    交易情節（見D卷第163至166、296頁）；⑵證人即附表一編
    號6購毒者楊○○於警詢及偵訊時證述之交易情節（見D卷第18
    3至186、302頁）；⑶證人即附表一編號7、9購毒者尚○於警
    詢及偵訊時證述之交易情節（見D卷第38至41、290頁）；⑷
    證人即附表一編號8購毒者何○瑋於警詢時證述之交易情節（
    見D卷第24至27頁）；⑸證人即附表一編號10購毒者林○捷於
    警詢及偵訊時證述之交易情節（見D卷第70至71、74至75、1
    48頁）大致相符。
　⒉此外，復有⑴附表一編號1部分：洪○婷指認犯罪嫌疑人紀錄表
    （指認甲○○，見D卷第167至173頁）、臺中市政府警察局少
    年警察隊勘察採證(驗)同意書（109年7月5日19時許採取洪○
    婷尿液、毛髮，見D卷第405頁）、臺中市政府警察局少年警
    察隊委託鑑驗毛髮代號與真實姓名對照表（見D卷第404頁）
    、詮昕科技股份有限公司編號H0000000號濫用藥物檢驗被告
    （毛髮檢出4-甲基甲基卡西酮，見D卷第402頁）；⑵附表一
    編號6部分：楊○○指認犯罪嫌疑人紀錄表（指認甲○○，見偵2
    9522卷第351至357頁）；⑶附表一編號7、9部分：尚○指認犯
    罪嫌疑人紀錄表（指認甲○○，見D卷第43至47頁）、翻拍甲○○行動電話109年5月2日、5月21日、5月23日、5月24日、5月
    26日、5月28日與微信暱稱「尚○」（即證人尚○）對話紀錄
    （見C卷第445至447頁；D卷第79至81頁）、勘查採證(驗)同
    意書（109年7月1日16時57分許採取尚○尿液、毛髮，見D卷
    第395頁）、臺中市政府警察局少年警察隊委託鑑驗尿液代
    號與真實姓名對照表（見D卷第393頁）、臺中市政府警察局
    少年警察隊委託鑑驗毛髮代號與真實姓名對照表（見D卷第3
    94頁）、正修科技大學超微量研究科技中心編號R00-0000-0
    00號尿液檢驗被告（檢出4-甲基甲基卡西酮、7-胺基硝西泮
    ，見D卷第391頁）、詮昕科技股份有限公司編號H0000000號
    濫用藥物檢驗被告（毛髮檢出4-甲基甲基卡西酮，見D卷第3
    92頁）；⑷附表一編號8部分：何○瑋指認犯罪嫌疑人紀錄表
    （指認甲○○，見D卷第29至35頁）、翻拍甲○○行動電話109年
    5月23日與微信暱稱「文○」（即證人何○瑋）對話紀錄（見C
    卷第448頁；D卷第82頁）、臺中市政府警察局少年警察隊勘
    察採證同意書（109年6月30日19時30分許採取何○瑋尿液、
    毛髮，見D卷第409頁）、臺中市政府警察局少年警察隊委託
    鑑驗尿液(毛髮)代號與真實姓名對照表（見D卷第408頁）、
    正修科技大學超微量研究科技中心編號R00-0000-000號尿液
    檢驗被告（檢出4-甲基甲基卡西酮、7-胺基硝西泮，見D卷
    第407頁）；⑸附表一編號10部分：翻拍甲○○行動電話微信暱
    稱「哇哈哈」聯絡人頁面（見C卷第456頁）、翻拍甲○○行動
    電話109年5月26日與微信暱稱「林○捷」（即證人林○捷）對
    話紀錄（見C卷第449頁；D卷第83頁）、翻拍甲○○行動電話1
    09年5月27日與微信暱稱「758+2個紫色小惡魔圖示」（即證
    人林○捷）對話紀錄及林○捷相片（見D卷第93至94頁）等在
    卷可稽。
　㈡犯罪事實欄二即附表一編號2至5所示被告甲○○、丁○○、丙○○
    共同販賣第三、四級毒品部分：
　⒈訊據被告甲○○、丁○○、丙○○就犯罪事實欄二即附表一編號2至
    5所示犯行，於警詢、偵訊、原審及本院準備程序、審理時
    均坦承不諱（甲○○部分見C卷第49至53、420至428頁；D卷第
    422至424頁；A卷第218至220、224頁；D卷第430至432頁；
    原偵聲卷第30頁；聲羈卷第34頁；原審卷第54、137、295、
    386至388頁；本院卷第111、249頁）、（丁○○部分見A卷第1
    2至17、208至213、224至225頁；偵16767卷《下稱E卷》第16
    至23、26頁；D卷第314頁；偵聲卷第44頁；聲羈卷第48頁；
    原審卷第55、138、295、387至388頁；本院卷第111、249頁
    ）、（丙○○部分見偵16768卷《下稱F卷》第144至146、151頁
    ；A卷第214至216、224至225頁；D卷第310頁；偵聲卷第30
    頁；聲羈卷第62頁；原審卷第55、138、295、387至388頁；
    本院卷第141、249頁）；核與⑴證人即共同被告甲○○於偵訊
    時證述其與被告丁○○共犯情節（見A卷第219至220頁）；證
    人即共同被告丁○○於偵訊時證述其與被告丙○○、甲○○共犯情
    節（見A卷第208至213頁）；證人即共同被告丙○○於偵訊時
    證述其與被告丁○○、甲○○共犯情節（見A卷第214至216頁）
    ；⑵證人即附表一編號2、3購毒者王○琪於警詢及偵訊時證述
    之交易情節（見他4110卷《下稱B卷》第9至10、14至16、116
    至118頁）；⑶證人即附表一編號4購毒者洪○奕於警詢及偵訊
    時證述之交易情節（見D卷第53至56、146至147頁）；⑷證人
    即附表一編號5購毒者尤○傑、張○智、羅○泓於警詢及偵訊時
    證述之交易情節（見A卷第103至105、120至123、138至141
    、178至179、186至187、193至194頁）大致相符。
　⒉此外，復有⑴甲○○指認犯罪嫌疑人紀錄表（指認丙○○、丁○○，
    見C卷第25至31頁）；丁○○指認犯罪嫌疑人紀錄表（指認甲○○，見A卷第19至23頁）、丁○○指認犯罪嫌疑人紀錄表（指認
    甲○○、丙○○，見E卷第27至33頁）、
　　丙○○指認犯罪嫌疑人紀錄表（指認丁○○、甲○○，見F卷第25
    至28頁）、翻拍丁○○行動電話微信（暱稱「韓吉」）貼文紀
    錄（見A卷第87至89頁）及與微信暱稱「K」（即甲○○）對話
    紀錄（見A卷第25至86頁；C卷第233至294頁）、行動電話儲
    存炫彩毒咖啡包相片（見A卷第97至99頁）、109年4月12日
    往臺中市○○路路○○○○○○○○○○○○號碼000-0000號車牌之機車畫
    面翻拍相片（見A卷第91頁）、翻拍丙○○行動電話微信帳號
    （暱稱「@@」）畫面（見B卷第95頁）；⑵附表一編號2、3部
    分：王○琪指認犯罪嫌疑人紀錄表（指認丙○○、丁○○，見B卷
    第79至85頁）；翻拍王○琪行動電話109年4月15日與微信暱
    稱「@@」（即丙○○）對話紀錄（見B卷第35至45頁；C卷第29
    7至302頁）、109年4月15日臺中市○○區○○路路口監視器錄影
    畫面翻拍相片（見C卷第223至226頁）、109年4月15日臺中
    市○○區○○路（王○琪住處附近）路口監視器及109年4月16日
    臺中市○○區○○路（丁○○住○○○○路○○○○○○○○號碼000-0000號自
    小客車畫面翻拍相片（見B卷第47至55頁；C卷第217至221頁
    ）；翻拍王○琪行動電話109年4月22日至23日與微信暱稱「@
    @」（即丙○○）對話紀錄（見B卷第31至33頁；C卷第303至30
    5頁）、109年4月23日臺中市○○區○○路0段000號（丁○○住處
    旁）民宅監視器錄影畫面翻拍相片（見C卷第227至229頁）
    、109年4月23日臺中市○○區○○路（甲○○住○○○○路○○○○○○○○○○○○○號碼MVV-XXXX號機車畫面翻拍相片（見B卷第57至59頁；
    C卷第230頁）；自願性同意搜索書（見B卷第21頁）、臺中
    市政府警察局少年警察隊搜索扣押筆錄及扣押物品目錄表（
    109年4月30日搜索王○琪之臺中市○○區○○路住處，扣得炫彩
    毒咖啡包殘渣袋2只，見B卷第23至27頁）、搜索及扣案物相
    片（見B卷第91至93頁）、衛生福利部草屯療養院（下稱草
    屯療養院）109年5月8日草療鑑字第1090500014號鑑驗書（
    見B卷第87至89頁）；⑶附表一編號4部分：洪○奕指認犯罪嫌
    疑人紀錄表（指認丁○○、甲○○、丙○○，見D卷第59至65頁）
    ；勘查採證(驗)同意書（109年7月2日16時35分許採取洪○奕
    尿液、毛髮，見D卷第415頁）、臺中市政府警察局少年警察
    隊委託鑑驗尿液毛髮代號與真實姓名對照表（見D卷第414頁
    ）、詮昕科技股份有限公司編號H0000000號濫用藥物檢驗被
    告（毛髮檢出4-甲基甲基卡西酮，見D卷第413頁）；⑷附表
    一編號5部分：尤○傑指認犯罪嫌疑人紀錄表（指認丁○○，見
    A卷第125至129頁）、羅○泓指認犯罪嫌疑人紀錄表（指認丙○○，見A卷第143至147頁）；翻拍丁○○行動電話109年4月26
    日與微信暱稱「K」（即甲○○）對話紀錄（見A卷第82至84頁
    ）、109年4月26日臺中市○○區○○路0段000號「○○聖教會」（
    麥當勞隔壁）門口監視器錄影畫面翻拍相片（見A卷第155至
    165頁；C卷第211至216頁）等附卷得參。
　㈢查獲經過及扣案物部分：檢察官指揮員警於109年5月27日搜
    索被告甲○○位在臺中市○○區○○路0段00號住處，扣得販賣剩
    餘之炫彩毒咖啡包及小紅人毒咖啡包、聯絡用行動電話、現
    金（如附表二編號1至4所示）；搜索被告丁○○位在臺中市○○
    區○○路0段000○0號住處，扣得聯絡用行動電話（如附表二編
    號5所示）；搜索被告丙○○就讀之明台高中，扣得聯絡用行
    動電話（如附表二編號6所示）等情，亦有⒈原審109年聲搜
    字750號搜索票（見C卷第55頁）、臺中市政府警察局少年警
    察隊搜索扣押筆錄及扣押物品目錄表（見C卷第57至61頁）
    、臺中市政府警察局少年警察隊查獲涉嫌毒品案件毒品初驗
    報告暨扣案物相片（見C卷第67至69頁；D卷第225、233頁）
    、草屯療養院109年5月27日草療鑑字第Z000000000號快速篩
    查報告（見C卷第65頁）、草屯療養院109年5月28日草療鑑
    字第1090500524號鑑驗書（見D卷第221、385頁）、草屯療
    養院109年6月18日草療鑑字第1090500567號鑑驗書（見D卷
    第222至223頁）；⒉原審109年聲搜字750號搜索票（見E卷第
    53頁）、臺中市政府警察局少年警察隊搜索扣押筆錄及扣押
    物品目錄表（見E卷第55至59頁）；⒊原審109年聲搜字750號
    搜索票（見F卷第53頁）、臺中市政府警察局少年警察隊搜
    索扣押筆錄及扣押物品目錄表（見F卷第55至59頁）、扣案
    物品相片（見F卷第241頁）存卷足查，並有如附表二所示之
    物扣案可佐。綜上，足認被告甲○○、丁○○、丙○○之自白與事
    實相符。
　㈣我國就販賣第三、四級毒品科以重度刑責，販賣第三、四級
    毒品係違法行為，當非可公然為之，亦無公定價格，且容易
    分裝並增減份量，而每次買賣之價量，可能隨時依雙方關係
    深淺、資力、需求量及對行情之認知、來源是否充裕、查緝
    是否嚴謹、購買者被查獲時供述購買對象之可能風險之評估
    等情形，而異其標準，非可一概而論；而買受毒品之人通常
    亦無法探知販毒者賺取利潤幾何，是販賣毒品之利得，除行
    為人坦承犯行或價量俱臻明確外，委難察得實情，而販賣之
    人從價差或量差中牟利之方式雖異，其意圖營利之販賣行為
    則同一，從而，舉凡有償交易，除足以反證其確係另基於某
    種非圖利本意之關係外，通常尚難因無法查悉其精確之販入
    價格，作為是否高價賣出之比較，諉以無營利之意思而阻卻
    販賣犯行之追訴。查被告甲○○於原審準備程序時供稱：賣毒
    品利潤是進貨的差價等語（見原審卷第297頁），並於本院
    準備程序坦稱：我每次的獲利大約150元至200元之間等語（
    見本院卷第111頁）；被告丙○○於原審訊問時供稱：我見到
    丁○○販賣毒品，想說介紹客人可以抽成等語（見原審卷第56
    頁），復於本院準備程序供承：我的獲利總共只有三百元等
    語（見本院卷第141頁）；又被告丁○○有自附表一編號2、5
    所示毒品交易價金中部分留下作為自己報酬、部分交付丙○○
    作為丙○○之報酬後，餘款交付甲○○；復有自附表一編號3、4
    所示毒品交易價金中部分留下作為自己報酬、餘款交付甲○○
    等情，亦據被告丁○○於警詢、偵訊及原審審理時坦認，並於
    本院準備程序時陳稱：我每次獲利大約100元至200元之間，
    如果丙○○有跟我去的話，我再分一點給他，大約分一半給丙○○等語（見本院卷第111頁），足證被告3人有從中賺取差價
    牟利之意圖，主觀上確係基於意圖營利而販賣第三、四級毒
    品之犯意無誤。
  ㈤綜上，本案事證明確，被告甲○○、丁○○、丙○○各該犯行洵堪
    認定，應依法論科。
四、新舊法比較：
  ㈠按行為後法律有變更者，適用行為時之法律，但行為後之法
    律有利於行為人者，適用最有利於行為人之法律，刑法第2
    條第1項定有明文，此乃規範行為後法律變更所生新舊法比
    較適用之準據法。該條規定所稱「行為後法律有變更者」，
    係指犯罪構成要件有擴張、減縮，或法定刑度有變更等情形
    ，故行為後應適用之法律有上述變更之情形者，法院應綜合
    其全部罪刑之結果而為比較適用。
  ㈡查本案被告行為後，毒品危害防制條例第4條、第11條、第17
    條，業於109年1月15日經總統以華總一義字第10900004091
    號令修正公布，並自同年7月15日起生效施行。茲就與本案
    有關者比較如下：
　⒈修正前之毒品危害防制條例第4條第3項、第4項原規定：「（
    第3項）製造、運輸、販賣第三級毒品者，處7年以上有期徒
    刑，得併科新臺幣700萬元以下罰金。（第4項）製造、運輸
    、販賣第四級毒品者，處5年以上12年以下有期徒刑，得併
    科新臺幣300萬元以下罰金。」，修正後之條文則為：「（
    第3項）製造、運輸、販賣第三級毒品者，處7年以上有期徒
    刑，得併科新臺幣1000萬元以下罰金。（第4項）製造、運
    輸、販賣第四級毒品者，處5年以上12年以下有期徒刑，得
    併科新臺幣500萬元以下罰金。」。比較新舊法結果，修正
    後之規定係將販賣第三、四級毒品罪之罰金刑提高，並未較
    有利於被告。
　⒉修正後毒品危害防制條例第9條增訂第3項規定「犯前5條之罪
    （包括同條例第4條至第8條之罪）而混合二種以上之毒品者
    ，適用其中最高級別毒品之法定刑，並加重其刑至二分之一
    。」。本案被告3人所販賣之炫彩毒咖啡包混合摻有第三級
    毒品4-甲基甲基卡西酮、芬納西泮，乃係混合二種以上毒品
    ，屬相同級別，又摻有第四級毒品芬納西泮，則屬不同級別
    毒品。另被告甲○○所販賣之小紅人毒咖啡包混合摻有第三級
    毒品3,4-亞甲基雙氧苯基乙基胺丁酮、3,4-亞甲基雙氧苯基
    乙基胺戊酮、甲苯基甲胺戊酮、硝甲西泮，係混合二種以上
    毒品，屬相同級別，復摻有第四級毒品氯二甲基卡西酮，則
    屬不同級別。而依被告3人行為時之毒品危害防制條例規定
    ，均無庸加重其刑，然依修正後毒品危害防制條例第9條第3
    項之規定，則需依販賣第三級毒品之法定刑加重其刑至二分
    之一，是經比較新舊法結果，新法並未較有利於被告。
　⒊修正前之毒品危害防制條例第11條第5項原規定：「持有第三
    級毒品純質淨重二十公克以上者，處三年以下有期徒刑，得
    併科新臺幣三十萬元以下罰金。」，修正後則規定；「持有
    第三級毒品純質淨重五公克以上者，處二年以下有期徒刑，
    得併科新臺幣二十萬元以下罰金。」，經比較修正前後之法
    律，構成要件已有變更，應以被告行為時之法律即修正前之
    毒品危害防制條例第11條第5項對被告較為有利。
　⒋修正前之毒品危害防制條例第17條第2項原規定：「犯第四條
    至第八條之罪於偵查及審判中均自白者，減輕其刑。」，修
    正後之條文則為：「犯第四條至第八條之罪於偵查及歷次審
    判中均自白者，減輕其刑。」，核其立法理由，係考量原立
    法之目的，在使前述毒品案件之刑事訴訟程序儘早確定，是
    以被告於歷次審判中均自白犯罪者，始足當之，而所謂歷次
    審判中均自白，係指歷次事實審審級（包括更審、再審或非
    常上訴後之更為審判程序），且於各該審級中，於法官宣示
    最後言詞辯論終結時，被告為自白之陳述而言。經比較修正
    前後之法律，新法對於減輕其刑之要求較為嚴格，是本案應
    以被告行為時即修正前之毒品危害防制條例第17條第2項對
    被告較為有利。
　⒌經綜合比較上述各條文修正前後之規定，修正後之毒品危害
    防制條例規定並未較有利於被告，揆諸前揭最高法院決議及
    刑法第2條第1項之「從舊從輕」原則，自應一體適用修正前
    之毒品危害防制條例規定做為本案論罪科刑之依據。
五、論罪及法律適用：　　　　
  ㈠核被告所為：
　⒈被告甲○○就犯罪事實欄一即附表一編號1、6至10所示單獨販
    賣毒品行為，均係犯修正前毒品危害防制條例第4條第3項、
    第4項之販賣第三、四級毒品罪；就犯罪事實欄二即附表一
    編號2至5所示共同販賣毒品行為，則皆犯修正前毒品危害防
    制條例第4條第3項、第4項之販賣第三、四級毒品罪。又被
    告甲○○就附表一編號10部分，固同時構成修正前毒品危害防
    制條例第11條第5項之持有第三級毒品純質淨重達20公克以
    上之罪，然被告為販賣而持有第三級毒品之低度行為，應為
    其販賣之高度行為所吸收，不另論罪。
　⒉被告丁○○、丙○○就犯罪事實欄二即附表一編號2至5所示共同
    販賣毒品行為，均係犯修正前毒品危害防制條例第4條第3項
    、第4項之販賣第三、四級毒品罪。
  ㈡臺灣臺中地方檢察署檢察官以109年度偵字第29519號移送併
    案審理之犯罪事實，與被告甲○○、丁○○、丙○○所犯附表一編
    號2、3犯行相同；以109年度偵字第29522號移送併案審理之
    犯罪事實，係指被告甲○○所犯附表一編號1、4至9犯行、附
    表一編號10之持有第三級毒品純質淨重20公克以上犯行，暨
    被告丁○○、丙○○所犯附表一編號4、5犯行，此與本案起訴並
    經論罪科刑之犯行，為事實上同一案件，乃起訴效力所及，
    本院自得併予審理，附此敘明。
　㈢被告甲○○、丁○○、丙○○就犯罪事實欄二即附表一編號2至5所
    示犯行，有犯意聯絡及行為分擔，均為共同正犯。
　㈣被告甲○○、丁○○、丙○○以一行為同時觸犯販賣第三、四級毒
    品罪，為想像競合犯，皆應依刑法第55條前段規定，從一重
    論以販賣第三級毒品罪。
  ㈤被告甲○○所犯10次販賣第三級毒品罪，被告丁○○、丙○○所犯5
    次販賣第三級毒品罪，均犯意各別、行為互殊，各應予分論
    併罰。
  ㈥按修正前毒品危害防制條例第17條第2項規定：「犯第4條至
    第8條之罪於偵查及審判中均自白者，減輕其刑。」，係為
    鼓勵是類犯罪行為人自白、悔過，並期訴訟經濟、節約司法
    資源而設。此所謂之「自白」，係指被告（或犯罪嫌疑人）
    承認自己全部或主要犯罪事實之謂。本案被告甲○○就附表一
    編號1至10所示犯行，被告丁○○、丙○○對於附表一編號2至5
    所示犯行，於偵查及審判中皆自白犯行，自應依修正前毒品
    危害防制條例第17條第2項規定，減輕其刑。
　㈦又按毒品危害防制條例第17條第1項規定：「犯第4條至第8條
    、第10條或第11條之罪，供出毒品來源，因而查獲其他正犯
    或共犯者，減輕或免除其刑。」。查：
　⒈被告甲○○於109年6月4日警詢時供稱其於109年5月初至5月中
    旬左右向微信暱稱「周嘎」之周宏易購買炫彩毒咖啡包3次
    ，共150包等語（見C卷第421頁），經原審函詢臺中市政府
    警察局少年警察隊有無因被告甲○○所供毒品來源而查獲正犯
    或共犯乙節，該隊函覆略以：員警依甲○○供述毒品來源，輔
    以監視器影像、通訊軟體對話紀錄等證據，於109年10月22
    日查緝周宏易到案，周宏易坦承有販賣第三級毒品、第四級
    毒品咖啡包犯行，已移送臺灣臺中地方檢察署偵辦等語，此
    有臺中市政府警察局少年警察隊109年11月12日中市警少偵
    字第1090009467號函及檢附職務報告、刑事案件報告書在卷
    可查（見原審卷第161、163、179至181頁），參以被告甲○○
    如附表一編號6至9所示之販賣炫彩毒咖啡包時間係在109年5
    月上旬至109年5月23日，堪認檢警有因被告甲○○供出附表一
    編號6至9之毒品來源而查獲上手，爰就被告甲○○如附表一編
    號6至9所示犯行，依毒品危害防制條例第17條第1項規定，
    減輕其刑。
　⒉被告丁○○於109年4月26日警詢時供稱其依微信暱稱「K」之甲○○指示而販賣毒咖啡包，所得價金與甲○○分潤，毒咖啡包來
    源就是甲○○等語（見A卷第13至16頁），經原審函詢臺中市
    政府警察局少年警察隊有無因被告丁○○所供毒品來源而查獲
    正犯或共犯，該隊函覆略以：員警依丁○○供述毒品來源甲○○
    ，輔以監視器影像、通訊軟體對話紀錄等證據，始查知甲○○
    與丁○○為起訴書犯罪事實一、(二)到(五)部分（按即附表一
    編號2至5）共同販賣毒品罪嫌，於109年5月27日查緝甲○○到
    案等語，有卷附臺中市政府警察局少年警察隊109年11月12
    日中市警少偵字第1090009468號函及檢附職務報告得憑（見
    原審卷第223、225頁），堪認檢警有因被告丁○○供出附表一
    編號2至5之毒品來源而查獲上手，爰就被告丁○○如附表一編
    號2至5所示犯行，依毒品危害防制條例第17條第1項規定，
    減輕其刑。
  ㈧自首問題：
    上訴理由狀、選任辯護人雖主張被告丁○○就附表一編號5所
    示犯行，符合自首規定云云。惟：
  ⒈按刑法第62條規定之自首，係以對於未發覺之犯罪，在有偵
    查犯罪職權之公務員知悉犯罪事實及犯人之前，向職司犯罪
    偵查之公務員坦承犯行，並接受法院之裁判而言。苟職司犯
    罪偵查之公務員已知悉犯罪事實及犯罪嫌疑人後，犯罪嫌疑
    人始向之坦承犯行者，為自白，而非自首。且所謂發覺，僅
    須有偵查犯罪職權之公務員已知犯罪事實，並知其人有犯罪
    嫌疑，將其人列為偵查對象，即足當之；亦即不以有偵查犯
    罪之機關或人員確知其人犯罪無誤為必要，僅須有確切之根
    據得為合理之可疑者，亦屬發覺。
  ⒉本案查獲經過乃係警方執行網路巡邏時，發現微信暱稱「韓
    吉」之人於朋友圈公開刊登「需要咖啡找我，絕對讚不打搶
    ，包軌！！！」及「水蜜桃，強勢回歸1:6!!!買5送1買10送
    3以此類推，還不趕快找我解渴」等疑似販賣毒品咖啡包之
    廣告訊息，查知該微信暱稱「韓吉」之人為被告丁○○，遂於
    109年4月26日通知丁○○到案說明，被告丁○○始坦承微信暱稱
    「韓吉」為其本人使用之帳號，内容係推銷毒咖啡包之意思
    ，自109年3月底至4月26日間有販賣毒咖啡包之行為，其販
    賣之毒品均由微信暱稱「K」提供，曾於109年4月26日騎乘
    車號000-000白色重機車到臺中市○○區○○路○段000號麥當勞
    販賣5包咖啡包給客人等情，有109年4日27日偵查報告、被
    告丁○○之警詢筆錄存卷足佐（見他3613卷第7至18頁），且
    為被告丁○○所是認，復據證人即查獲員警葉宇晟於本院到庭
    證述在卷，顯然警方於通知被告丁○○製作警詢筆錄前，依據
    偵查所獲情資，已有確切之根據能客觀而合理懷疑被告丁○○
    販賣毒品，則警方縱未立即確知被告丁○○販毒之對象、時地
    ，但由刊登在微信之販賣毒咖啡包廣告訊息，已有確切之根
    據得為合理之可疑。參照上揭說明，所謂發覺，不以有偵查
    犯罪之機關或人員確知其犯罪無誤為必要，僅須有確切之根
    據得為合理之可疑，而將其人列為偵查對象，亦屬發覺。是
    以，被告丁○○固在警詢坦承附表一編號5所示販毒情事，然
    依上開說明，被告前揭出售毒品咖啡包行為，業經有偵查權
    限之警員發覺，縱被告事後方就此犯行向警察供認，至多僅
    屬自白或不利於己之供述，尚不符合刑法第62條自首要件，
    上訴理由及此部分辯護意旨，尚非可採。
 ㈨被告3人上訴理由及辯護人等雖以：被告甲○○、丁○○、丙○○甫
   年滿18歲，社會經驗不足，家庭經濟狀況不佳，或為分擔家
   計或受同儕不良影響，思慮不週、犯下重典，所為令人同情
   ，被告甲○○係末端售毒者並非盤商，被告丁○○、丙○○非掌控
   毒品者，僅是交付毒品賺取微薄利益，且僅有4次，乃小額零
   星交易，又其等均已認罪、知錯悔改，目前有正當工作或努
   力就學中，被告甲○○之父姐健康狀況不佳，被告丁○○甫有幼
   女出生，被告丙○○在校成績優良等，請求依刑法第59條規定
   酌量減輕其刑。然按犯罪之情狀顯可憫恕，認科以最低度刑
   仍嫌過重，得酌量減輕其刑，刑法第59條定有明文。該條所
   謂「犯罪之情狀顯可憫恕」，本係指審酌刑法第57條各款所
   列事項以及其他一切與犯罪有關之情狀之結果，認其犯罪足
   堪憫恕者而言，必須犯罪另有特殊之原因與環境等，因在客
   觀上顯然足以引起一般同情，認為縱予宣告法定最低度刑猶
   嫌過重者，始有其適用。此所謂法定最低度刑，固包括法定
   最低本刑；惟遇有其他法定減輕之事由者，則應係指適用其
   他法定減輕事由減輕後之最低度刑而言。倘被告別有其他法
   定減輕事由者，應先適用法定減輕事由減輕其刑後，猶認其
   犯罪之情狀顯可憫恕，即使科以該減輕後之最低度刑仍嫌過
   重者，始得適用刑法第59條規定酌量減輕其刑（最高法院107
   年度台上字第2452號判決意旨參照）。查毒品之危害，除戕
   害施用者之身心健康外，復因毒品施用者為取得購買毒品所
   需之金錢，亦衍生家庭、社會治安問題，故禁絕毒品政策，
   乃世界先進國家之共識，凡具有一般智識之人，均能有所知
   悉瞭解，被告甲○○、丁○○、丙○○自難諉為不知，其等為牟私
   利而販賣第三級毒品、第四級毒品予他人，殘害國民身心健
   康至鉅，嚴重破壞社會秩序，惡性難謂輕微，且本案係利用
   網路刊登廣告訊息銷售毒咖啡包，對於毒品之流通與氾濫影
   響非輕，此與吸毒者友儕間偶一互通有無明顯不同，難認在
   客觀上有何足以引起一般人同情而確可憫恕之情。又被告甲○○、丁○○、丙○○為本案行為時固甫滿18歲，然其等為圖販毒暴
   利，仍決定鋌而走險販賣毒品，顯見觀念已有偏差，且自制
   力甚低，守法意識薄弱，實非僅因年輕涉世未深、誤罹刑典
   。況被告甲○○、丁○○已得依毒品危害防制條例第17條第2項、
   第1項規定遞減刑度，被告丙○○亦得按毒品危害防制條例第17
   條第2項減輕其刑，經遞減或減刑後，其等刑度相較原本之法
   定刑，已減輕甚多，足使之為適當刑罰制裁，於此情形下，
   本院綜觀被告甲○○、丁○○、丙○○販賣毒品之犯罪情狀、毒品
   金額及數量，認就前開遞減、減刑後之法定刑為量刑，應符
   合罪刑相當性及比例原則，當無使一般人認失之過苛，有情
   輕法重、情堪憫恕之情；至被告3人犯後坦承犯行之態度、犯
   罪之動機、手段、對象、獲利非豐，或各別陳述之家庭狀況
   、經濟、就學、工作等各節，僅係法定刑內從輕科刑之標準
   ，與被告犯罪是否具特殊之原因與環境在客觀上足以引起一
   般人之同情、有無可憫恕之事由無涉，不得據為刑法第59條
   酌量減輕之理由，復遍查全卷證據資料，亦無從證明被告甲○○、丁○○、丙○○有何客觀上特殊原因，或有何科以最低度刑猶
   嫌過重等情形，故尚無適用刑法第59條酌減其刑之餘地，是
   上訴理由狀、選任辯護人主張依刑法第59條減刑，實屬無據
   。
 ㈩緩刑問題：
　 上訴理由、辯護人固又以被告甲○○、丁○○、丙○○自始坦白承
   認，均有悔意，現已努力工作或求學、有家人賴其照料，其
   等知錯能改，應無服刑矯治必要等情，聲請宣告緩刑，給予
   自新。然被告3人因本案犯行，均經宣告應執行逾2年以上有
   期徒刑之刑罰，與刑法第74條第1項所定之緩刑要件不符，其
   等緩刑之請求，無從准許。
六、維持原判決之理由：
  ㈠原審法院審理結果，認被告甲○○所犯犯罪事實欄一、二販賣
    毒品犯行，被告丁○○、丙○○所犯犯罪事實欄二販賣毒品犯行
    ，事證俱屬明確，乃審酌被告甲○○、丁○○、丙○○無視於政府
    制定毒品危害防制條例，杜絕毒品犯罪之禁令，竟仍意圖營
    利，從事販賣毒品之行為藉以牟利，使毒品散播，致使購買
    毒品者沈迷於毒癮而無法自拔，直接戕害國民身心健康，間
    接危害社會治安，敗壞社會善良風氣，進而導致施用毒品者
    為購買毒品施用而觸犯刑典之情事發生，殊值非難，又其等
    犯後均坦認犯行、已有悔悟之意，再參酌本案各次販賣之數
    量、金額及其等於原審審理時自陳之素行、教育程度及家庭
    生活狀況（見原審卷第392頁）及所提出在職證明、工作證
    明、高中成績單（見原審卷第153至155、325、329、401頁
    ）等一切情狀，就被告甲○○如附表一編號1至10所示犯行，
    各處如附表編號1至10所示之刑；就被告丁○○如附表一編號2
    至5所示犯行，各處如附表編號2至5所示之刑；就被告丙○○
    如附表一編號2至5所示犯行，各處如附表編號2至5所示之刑
    ，並衡酌被告甲○○、丁○○、丙○○之人格、所犯各罪侵害法益
    之異同、對侵害法益之加重效應及時間、空間之密接程度，
    刑罰邊際效應隨刑期而遞減及行為人所生痛苦程度隨刑期而
    遞增，考量其等復歸社會之可能性，為整體評價，分別定其
    等應執行之刑為被告甲○○有期徒刑5年、被告丁○○有期徒刑2
    年4月、被告丙○○有期徒刑3年10月。另就沒收部分說明如下
    ：⒈扣案如附表二編號1至2所示毒品，屬不受法律保護之違
    禁物，且據被告甲○○於偵訊時供稱：扣案炫彩毒咖啡包與5
    月份販售之炫彩毒咖啡包是同一批，另伊買粉劑回來後，將
    之分裝成90包小紅人毒咖啡包，部分自己施用，3包賣給林○
    捷等語（見D卷第431至432頁），堪認如附表二編號1至2所
    示毒品均係販賣剩餘，是扣案如附表二編號1所示毒品，應
    依刑法第38條第1項規定，在被告甲○○如附表一編號9所示即
    最後1次販賣炫彩毒咖啡包犯罪項下予以宣告沒收；扣案如
    附表二編號2所示毒品，應依刑法第38條第1項規定，在被告
    甲○○如附表一編號10所示販賣小紅人毒咖啡包犯罪項下予以
    宣告沒收。上開毒品經鑑驗耗用之部分因已滅失，故不另為
    沒收之諭知，又用以包裹上開毒品之包裝袋，因與其內之毒
    品顯難析離，自應併予沒收之；⒉扣案如附表二編號3所示之
    物，據被告甲○○於原審審理時供稱：有作為本案聯絡使用等
    語（見原審卷第388頁），扣案如附表二編號5所示之物，據
    被告丁○○於原審審理時供稱：有作為本案聯絡使用等語（見
    原審卷第388頁），扣案如附表二編號6所示之物，據被告丙○○於原審審理時供稱：有作為本案聯絡使用等語（見原審卷
    第388頁），堪認上開物品均係供本件犯罪所用之物，自應
    依毒品危害防制條例第19條第1項規定，分別於被告甲○○所
    犯如附表一編號1至10所示販賣毒品各罪項下、被告丁○○所
    犯如附表一編號2至5所示販賣毒品各罪項下、被告丙○○所犯
    如附表一編號2至5所示販賣毒品各罪項下，均宣告沒收；⒊
    被告甲○○就附表一編號1至10所示犯行所收取或分得之價金
    ，應依上開規定，分別於被告甲○○附表一編號1至10所犯各
    罪項下宣告沒收，又被告甲○○於原審審理時供稱：伊5月間
    販賣毒品所得應該有在扣案如附表二編號4所示現金裡面，3
    、4月間販毒的錢則沒有在裡面等語（見原審卷第387頁），
    是附表一編號6至10之犯罪所得，毋庸諭知追徵其價額，至
    附表一編號1至5之犯罪所得，仍諭知於全部或一部不能沒收
    或不宜執行沒收時，追徵其價額。被告丁○○就附表一編號2
    至5所示犯行所分得之價金，應分別於被告丁○○附表一編號2
    至5所犯各罪項下宣告沒收，於全部或一部不能沒收或不宜
    執行沒收時，追徵其價額。被告丙○○就附表一編號2、5所示
    犯行所分得之價金，應分別於被告丙○○附表一編號2、5所犯
    各罪項下宣告沒收，於全部或一部不能沒收或不宜執行沒收
    時，追徵其價額；⒋至被告甲○○扣案如附表二編號4所示現金
    ，扣除附表一編號6至10應沒收犯罪所得（共11700元）之餘
    額，據被告甲○○於原審審理時供稱：是打工賺的錢等語（見
    原審卷第387頁），復無證據證明與本件犯罪有關，爰不諭
    知沒收等情，經核原判決所為認事用法並無違誤，量刑亦稱
    妥適。
　㈡綜上所陳，被告甲○○、丁○○、丙○○所提各節上訴理由，均不
    足以動搖原判決所為事實認定或量刑判斷，難謂允洽，尚非
    可取。被告甲○○、丁○○、丙○○提起上訴為無理由，應予駁回
    。
據上論斷，應依刑事訴訟法第368 條，判決如主文。
本案經檢察官謝志遠提起公訴及移送併辦，檢察官乙○○到庭執行
職務。
中    華    民    國    110   年    12    月    16    日
            刑事第五庭　  審判長法　官　鄭　永　玉
                                法　官　許　文　碩
                                法　官　周　莉　菁
以上正本證明與原本無異。             
如不服本判決應於收受送達後二十日內向本院提出上訴書狀，其
未敘述上訴理由者，並得於提起上訴後二十日內向本院補提理由
書狀（均須按他造當事人之人數附繕本）「切勿逕送上級法院」
。因疫情而遲誤不變期間，得向法院聲請回復原狀。
                                書記官  王　朔　姿
　　　　　　　　　　　　　　　　
中　　華　　民　　國　　110 　年　　12　　月　　16　　日

【附表一】：
編號 交易時間、地點、對象、數量及金額（新臺幣） 主文（含宣告刑及沒收）   1 甲○○與洪○婷聯繫達成交易炫彩毒咖啡包約定後，甲○○於109年3月27日23時，前往臺中市○區○○路00巷附近某處，交付炫彩毒咖啡包2包予洪○婷，並向洪○婷收取現金1000元。 甲○○販賣第三級毒品，處有期徒刑叁年捌月；扣案如附表二編號3所示之物沒收之；未扣案之販賣毒品所得新臺幣壹仟元沒收之，於全部或一部不能沒收或不宜執行沒收時，追徵其價額。   2 丙○○於109年4月15日以通訊軟體微信（暱稱「＠＠」）聯繫王○琪並約定以600元價格交易炫彩毒咖啡包1包，旋由丁○○駕駛牌照號碼000-0000號小客車搭載丙○○並攜帶炫彩毒咖啡包前往臺中市○○區○○路附近某處，由丙○○交付炫彩毒咖啡包1包予王○琪，並向王○琪收取現金600元（丁○○回帳400元予甲○○，自留100元為報酬，交付100元予丙○○作為報酬）。 甲○○共同販賣第三級毒品，處有期徒刑叁年捌月；扣案如附表二編號3所示之物，沒收之；未扣案之販賣毒品所得新臺幣肆佰元沒收之，於全部或一部不能沒收或不宜執行沒收時，追徵其價額。  賴建洲共同販賣第三級毒品，處有期徒刑壹年拾月；扣案如附表二編號5所示之物，沒收之；未扣案之販賣毒品所得新臺幣壹佰元沒收之，於全部或一部不能沒收或不宜執行沒收時，追徵其價額。  丙○○共同販賣第三級毒品，處有期徒刑叁年陸月；扣案如附表二編號6所示之物，沒收之；未扣案之販賣毒品所得新臺幣壹佰元沒收之，於全部或一部不能沒收或不宜執行沒收時，追徵其價額。   3 丙○○於109年4月23日以微信（暱稱「＠＠」）聯繫王○琪並約定以500元價格交易炫彩毒咖啡包1包，王○琪旋騎乘牌照號碼MVV-XXXX號機車前往臺中市○○區○○路0段00000號附近某處，由丁○○交付炫彩毒咖啡包1包予王○琪，並向王○琪收取現金500元（丁○○回帳400元予甲○○，自留100元為報酬）。 甲○○共同販賣第三級毒品，處有期徒刑叁年捌月；扣案如附表二編號3所示之物，沒收之；未扣案之販賣毒品所得新臺幣肆佰元沒收之，於全部或一部不能沒收或不宜執行沒收時，追徵其價額。  賴建洲共同販賣第三級毒品，處有期徒刑壹年拾月；扣案如附表二編號5所示之物，沒收之；未扣案之販賣毒品所得新臺幣壹佰元沒收之，於全部或一部不能沒收或不宜執行沒收時，追徵其價額。  丙○○共同販賣第三級毒品，處有期徒刑叁年陸月；扣案如附表二編號6所示之物，沒收之。   4 甲○○於109年4月25日先以不詳通訊軟體聯繫洪○奕，再由丁○○與洪○奕聯繫約定交易炫彩毒咖啡包事宜，丁○○旋委託丙○○於同日22時許，前往臺中市○○區○○路附近某處，交付炫彩毒咖啡包2包予洪○奕，並向洪○奕收取現金1000元（丙○○將1000元交付丁○○，丁○○回帳800元予甲○○，自留200元為報酬）。 甲○○共同販賣第三級毒品，處有期徒刑叁年捌月；扣案如附表二編號3所示之物，沒收之；未扣案之販賣毒品所得新臺幣捌佰元沒收之，於全部或一部不能沒收或不宜執行沒收時，追徵其價額。  賴建洲共同販賣第三級毒品，處有期徒刑壹年拾月；扣案如附表二編號5所示之物，沒收之；未扣案之販賣毒品所得新臺幣貳佰元沒收之，於全部或一部不能沒收或不宜執行沒收時，追徵其價額。  丙○○共同販賣第三級毒品，處有期徒刑叁年陸月；扣案如附表二編號6所示之物，沒收之。   5 甲○○於109年4月26日，以通訊軟體與尤○傑、張○智、羅○泓中某人聯繫達成以每包500元交易炫彩毒咖啡包、交易地點在臺中市○○區○○路0段000號之麥當勞餐廳前之約定後，甲○○使用微信（暱稱「K」）與丁○○聯繫，並傳送「○○麥當勞5個」、「2500」、「快點」等訊息而指示丁○○攜帶炫彩毒咖啡包前往上開麥當勞餐廳前進行交易。丁○○即請丙○○騎乘牌照號碼000-000號機車（懸掛牌照號碼000-0000號車牌）並搭載其攜帶炫彩毒咖啡包6包至上開麥當勞餐廳前，交付炫彩毒咖啡包6包予尤○傑、張○智、羅○泓，並收取現金3000元（丁○○回帳2400元予甲○○，自留400元為報酬，交付200元予丙○○作為報酬）。 甲○○共同販賣第三級毒品，處有期徒刑叁年拾月；扣案如附表二編號3所示之物，沒收之；未扣案之販賣毒品所得新臺幣貳仟肆佰元沒收之，於全部或一部不能沒收或不宜執行沒收時，追徵其價額。  賴建洲共同販賣第三級毒品，處有期徒刑貳年；扣案如附表二編號5所示之物，沒收之；未扣案賣毒品所得新臺幣肆佰元沒收之，於全部或一部不能沒收或不宜執行沒收時，追徵其價額。  丙○○共同販賣第三級毒品，處有期徒刑叁年陸月；扣案如附表二編號6所示之物，沒收之；未扣案之販賣毒品所得新臺幣貳佰元沒收之，於全部或一部不能沒收或不宜執行沒收時，追徵其價額。   6 甲○○與楊○○聯繫達成以每包600元交易炫彩毒咖啡包之約定後，甲○○於109年5月上旬，在臺中市○○區○○路0段附近某處，交付炫彩毒咖啡包2包予楊○○，並向楊○○收取現金1200元。 甲○○販賣第三級毒品，處有期徒刑壹年拾壹月；扣案如附表二編號3所示之物沒收之；扣案之販賣毒品所得新臺幣壹仟貳佰元沒收之。   7 甲○○與尚○聯繫達成以每包600元交易炫彩毒咖啡包之約定後，甲○○於109年5月20日夜間，在臺中市○○區○○路0段000號附近某處，交付炫彩毒咖啡包5包予尚○，並向尚○收取現金3000元。 甲○○販賣第三級毒品，處有期徒刑貳年壹月；扣案如附表二編號3所示之物沒收之；扣案之販賣毒品所得新臺幣叁仟元沒收之。   8 甲○○於109年5月23日11時許，以通訊軟體與何○瑋聯繫達成以每包500元交易炫彩毒咖啡包之約定後，甲○○於同日前往臺中市○區○○宮，交付炫彩毒咖啡包3包予何○瑋所指派前來之人，並向該人收取現金1500元。 甲○○販賣第三級毒品，處有期徒刑壹年拾壹月；扣案如附表二編號3所示之物沒收之；扣案之販賣毒品所得新臺幣壹仟伍佰元沒收之。   9 甲○○與尚○聯繫達成以每包600元交易炫彩毒咖啡包之約定後，甲○○於109年5月23日夜間，在臺中市○○區○○路0段000號附近某處，交付炫彩毒咖啡包8包予尚○，並向尚○收取現金4800元。 甲○○販賣第三級毒品，處有期徒刑貳年壹月；扣案如附表二編號1、3所示之物，均沒收之；扣案之販賣毒品所得新臺幣肆仟捌佰元沒收之。  10 甲○○於109年5月24日23時至24時許，在臺中市○○區○○路某處，向不詳之人以1萬元價格購入含第三級毒品3,4-亞甲基雙氧苯基乙基胺丁酮、3,4-亞甲基雙氧苯基乙基胺戊酮、甲苯基甲胺戊酮、硝甲西泮及第四級毒品氯二甲基卡西酮之粉末，並將之分裝為90包小紅人毒咖啡包，甲○○旋與林○捷聯繫達成交易小紅人毒咖啡包之約定後，甲○○於109年5月26日22時，在臺中市○○區○○路附近某處，交付小紅人毒咖啡包3包予林○捷，並向林○捷收取1200元。 甲○○販賣第三級毒品，處有期徒刑肆年；扣案如附表二編號2、3所示之物，均沒收之；扣案之販賣毒品所得新臺幣壹仟貳佰元沒收之。 

【附表二】：
編號 扣案物 備註   1 炫彩咖啡包1包 ①已開封標示「DIABLO」彩色 ②檢出結果：三級毒品4-甲基甲基卡西酮、芬納西泮、四級毒品硝西泮 ③檢品編號：B0000000（取樣自檢品B0000000）送驗淨重：6.7763公克 　驗餘淨重：3.8589公克 　純質淨重：4-甲基甲基卡西酮0.1965公克、芬納西泮純度小於1%、硝西泮純度小於1%   2 小紅人咖啡包79包 ①抽驗乙包 　檢品編號：B0000000 　送驗淨重：3.7023公克 　驗餘淨重：2.6583公克 　檢出結果：三級毒品3,4-亞甲基雙氧苯基乙基胺丁酮、3,4 -亞甲基雙氧苯基乙基胺戊酮、甲苯基甲胺戊酮、硝甲西泮、四級毒品氯二甲基卡西酮 ②檢品編號：B0000000（取樣自檢品編號B0000000） 　送驗淨重：3.7023公克 　驗餘淨重：1.7517公克 　純質淨重：3,4-亞甲基雙氧苯基乙基胺丁酮純度小於1%、3.4-亞甲基雙氧笨基乙基胺戊酮0.1666公克、甲苯基甲胺戊酮0.1481公克、硝甲西泮純度小於1%、氯二甲基卡西酮0.1407公克   3 蘋果廠牌iphone 6行動電話1具 供甲○○犯罪所用   4 現金新臺幣17300元 其中11700元為甲○○犯罪所得   5 蘋果廠牌ipone xsmax行動電話1具（含SIM卡） 供丁○○犯罪所用   6 蘋果廠牌iphone 6s行動電話1具（含SIM卡） 供丙○○犯罪所用